# 请教陈版：关于信托产品会计核算问题

提问人：4029700 时间：2016-06-29 19:06:51
我公司购买的信托产品和资产管理计划财务上如何入账，期末是否需要做减值测试，如果需要，如何做？谢谢

回答人：chenyiwei
可参考《瑞华研究 2010 ～ 2014 汇编》之“问题4-1-22（银行理财产品的列报）”、“问题4-1-26（理财产品的核算与披露）”。